# 求助陈版主关于 IFRS 下固定资产折旧额的计提

提问人：892684664 时间：2019-12-18 08:05:12
陈版主您好，之前看到一个说法 “IAS16 的折旧额等于成本减去残值”。
我的理解是中国准则下如果固定资产计提了减值准备（暂不考虑残值），对应以后期间折旧金额的计算需要考虑减值，即计提减值后新的折旧额 =（原值-累计折旧-减值准备）/尚可使用年限；
但国际准则下固定资产的减值准备可以转回，产生资产减值，计提减值后新的折旧额仍是 =（原值-累计折旧）/尚可使用年限，最终折旧总额 = 原值。
不知道这样理解是否正确？

回答人：chenyiwei
个人理解不恰当。在 IFRS下，对于已计提减值的固定资产，在计算应折旧金额时，也同样需要扣除已计提的减值准备，只不过在减值准备转回时有些特殊规定。
以前在《企业会计制度》下，当时还是允许固定资产减值准备转回的。当时的 “关于执行《企业会计制度》和相关会计准则有关问题解答（四）”（财会 [2004]3 号）中有一个专门问题讨论减值准备转回对折旧的影响问题，原文如下，供参考：
四、问：企业对于已经计提了减值准备的固定资产和无形资产，如果在以后期间其价值得以恢复，应如何进行会计处理？
答：企业对于已经计提了减值准备的固定资产，如果有迹象表明以前期间据以计提固定资产减值准备的各种因素发生了变化，使得固定资产的可收回金额大于其账面价值的，对以前期间已计提的固定资产减值准备应当转回。
企业转回已计提的固定资产减值准备时，应按不考虑减值因素情况下应计提的累计折旧与考虑减值准备因素情况下计提的累计折旧之间的差额，借记”
固定资产减值准备” 科目，贷记” 累计折旧” 科目；按固定资产可收回金额与不考虑减值因素情况下计算确定的固定资产账面净值两者中较低者，与价值恢复前的固定资产账面价值之间的差额，借记” 固定资产减值准备” 科目，贷记” 营业外支出--计提的固定资产减值准备” 科目。转回已计提的固定资产减值准备后，固定资产的账面价值不应超过不考虑减值因素情况下计算确定的固定资产账面净值。
无形资产计提了减值准备后，当表明无形资产发生减值的迹象全部消失或部分消失，而将以前年度已确认的减值损失予以全部或部分转回的，企业应按不考虑减值因素情况下计算确定的无形资产账面价值与其可收回金额进行比较，以两者中较低者，与价值恢复前的无形资产账面价值之间的差额，借记”
无形资产减值准备” 科目，贷记” 营业外支出--计提的无形资产减值准备”
科目。
企业对于本问题解答发布之前已经转回的固定资产或无形资产减值准备，其会计处理与本问题解答的规定不一致的，应进行追溯调整。